臺灣高等法院刑事判決　　　　　　　　94年度上訴字第1513號
　上　訴　人
　即　被　告　甲○○
　選任辯護人　白政宏律師
　上　訴　人
　即　被　告　乙○○
　選任辯護人　林宇文律師
上列上訴人因違反毒品危害防制條例，不服臺灣基隆地方法院93
年度重訴字第9號，中華民國94年4月7日第一審判決（起訴案號
：93年度偵字第1436、1974、2030、2289號，移送併辦案號: 臺
灣桃園地方法院檢察署93年度偵字第7612、7613號），提起上訴
，本院判決如下：
    主  文
原判決關於甲○○、乙○○共同製造第二級毒品部分及甲○○定
執行刑部分撤銷。
甲○○共同製造第二級毒品，處有期徒刑拾肆年，併科罰金新台
幣參佰萬元，罰金如易服勞役，以罰金總額與陸個月之日數比例
折算之，扣案如附表一編號一、附表二編號一、十三、十四、附
表三編號二所示之物及安非他命拾壹包（肆大包、柒小包，總毛
重參佰參拾貳點柒柒公克，總淨重參佰貳拾點壹玖公克，驗餘淨
重參佰貳拾點零肆公克）均沒收銷燬，扣案如附表一編號五、附
表二編號二至十二、十五至二一、附表三編號一、三、四所示之
物均沒收。
乙○○共同製造第二級毒品，處有期徒刑拾貳年，併科罰金新台
幣壹佰萬元，罰金如易服勞役，以罰金總額與陸個月之日數比例
折算之，扣案如附表一編號一、附表二編號一、十三、十四、附
表三編號二所示之物安非他命拾壹包（肆大包、柒小包，總毛重
參佰參拾貳點柒柒公克，總淨重參佰貳拾點壹玖公克，驗餘淨重
參佰貳拾點零肆公克）均沒收銷燬，扣案如附表一編號五、附表
均沒收銷燬，扣案如附表一編號五、附表二編號二至十二、十五
至二一、附表三編號一、三、四所示之物均沒收。
    事  實
一、甲○○前因懲治盜匪條例案件，經法院判處有期徒刑7年6月
    確定；又因違反麻醉藥品管理條例及偽造文書等案件，經法
    院分別判處有期徒刑5年6月、6月及3月確定，經本院以88年
    度聲字第632號裁定定應執行刑為有期徒刑5年10月確定，以
    上接續執行，於民國91年1月8日假釋付保護管束出監（保護
    管束期滿日為97年11月8日）。乙○○前因肅清煙毒條例等
    案件，經法院判處有期徒刑9年及3年4月確定，嗣經本院以
    83年度聲字第1306號裁定定應執行刑為有期徒刑11年10月確
    定；又因違反麻醉藥品管理條例案件，經法院判處有期徒刑
    4月確定，上開三罪接續執行，於92年1月9日假釋付保護管
    束出監（保護管束期滿日為98年9月23日）。
二、甲○○與乙○○於假釋期間竟不知悔改，與姓名年籍不詳綽
    號「滷肉」之成年男子，共同基於製造第二級毒品甲基安非
    他命之犯意聯絡，自92年年底某日起，由甲○○提供資金及
    位於臺北縣平溪鄉東勢格9號住處及旁偏僻工寮為製造安非
    他命工廠，乙○○負責找人測試毒品成品之品質良窳，並提
    供可供製造安非他命之第四級毒品先驅原料麻黃（Ephedr
    ine）之原料來源及販賣管道，且與甲○○言明事成出售後
    可分予利益，綽號「滷肉」之成年男子則負責提供資金、製
    造安非他命之技術、器材、原料，並在上開工寮內，以詳如
    附表二、三所示扣案之工具，將「麻黃（Ephedrine俗稱
    麻黃素）加入開水及相當比例之醋酸等化學物質後混合，其
    後靜置約一日使其產生化學反應，再將上開麻黃、高壓氫
    氣加入攪拌器密封攪拌，嗣冷卻後再將殘餘氫氣釋出，以玻
    璃漏斗及過濾器將雜質過濾而產生液態安非他命，再將液態
    安非他命運至臺北縣平溪鄉東勢格9號住處之房間內，置於
    冰箱中冷卻結晶」之製造方式，製造第二級毒品甲基安非他
    命，甲○○則於製造過程中在旁依「滷肉」之指示協助參與
    製造安非他命。甲○○並陸續籌措約新臺幣（下同）300萬
    元之金錢予「滷肉」，做為購買原料、設備器具及製造安非
    他命之資金。其間因原料不足，甲○○遂於93年年初間某日
    前往臺北市士林區往外雙溪方向某處之住宅一樓，與乙○○
    基於共同運輸之犯意聯絡，依乙○○指示運輸載回製造安非
    他命之原料第四級毒品麻黃3包約50公斤。甲○○、乙○
    ○與「滷肉」共同分工並以上述方式製造完成第二級毒品安
    非他命結晶成品、液態成品，而分別由二人持有，俟機販賣
    。
三、乙○○取得第二級毒品安非他命成品後，欲販賣予謝聰華，
    而基於販賣之概括犯意，分別於93年1月及3月間某日，約定
    在臺北市士林區芝山捷運站一帶交易，惟見面經謝聰華試用
    安非他命後，認品質不佳，不願買受，未成交，而販賣未遂
    。
四、甲○○取得前述製造完成之第二級毒品甲基安非他命後，亦
    思脫手變現，而意圖販賣第二級毒品安非他命營利，於93年
    3月23日與楊錦宏（由臺灣板橋地方法院判處有期徒刑7年6
    月確定）聯絡，在臺北縣三重市○路○街72巷10號3樓楊錦
    宏住處樓下，販出第二級毒品安非他命11包（4大包、7小包
    ，總毛重332.77公克，總淨重320.19公克，驗餘淨重320.04
    公克），價金20萬元則約定楊錦宏改日支付。嗣於同年4月2
    日下午4時20分許，為警持搜索票在楊錦宏上址住處查獲，
    並扣得上開安非他命11包、供施用毒品安非他命所用之吸食
    鼻管、玻璃球吸食器、食用塑膠小鏟、及楊錦宏預備支付購
    買毒品之現金20萬元。
五、甲○○於製造完成第二級毒品安非他命後，委由乙○○找人
    測試製造完成之毒品成品之品質良窳，遂基於運輸毒品之概
    括犯意，先於93年3月30日上午駕駛友人所有車號EZ-8722號
    自小客車，自臺北縣平溪鄉東勢格9號載運製造完成之第二
    級毒品安非他命結晶成品11包（含袋毛重2,788.32公克，淨
    重2,741.88公克，取0.22公克化驗，剩餘2,741.66公克，純
    度約為95.7%）至臺北士林區○○○路104巷9弄9號3樓乙○
    ○住處交給乙○○，由乙○○負責保管並伺機提供予不詳之
    人試用。因該批安非他命精度不良，乙○○遂通知甲○○前
    來商議如何處理該批安非他命成品事宜。甲○○依約於93年
    4月1日晚間11時許10分許，駕駛上開小客車前往臺北市士林
    區○○○路104巷9弄9號3樓前搭載持有該批毒品安非他命之
    乙○○，而接續運輸上開第二級毒品安非他命。甲○○甫駕
    車行經臺北市○○區○○路與忠義街口，即為警持搜索票上
    前攔停，並分別於小客車內及甲○○、乙○○身上扣得如附
    表一所示之物。
六、甲○○遭警方以現行犯逮捕後，於警方初步偵訊時坦承在臺
    北縣平溪鄉東勢格9號旁工寮內製造安非他命，並同意帶同
    警方至上址旁工寮起出毒品及製造工具，93年4月2日凌晨在
    警方押解下前往上開製造安非他命之地點，在該工寮及住處
    內起出如附表二編號1專供製造安非他命之器具，附表二編
    號2至12、16至21甲○○3人所共有供製造安非他命所用之器
    具（非專供製造安非他命之物），附表二編號13安非他命結
    晶成品3包，附表二編號14安非他命液態成品8桶，附表二編
    號15氯化麻黃原料4盒。
七、甲○○為警逮捕後，於93年4月2日清晨趁機脫逃，並偽造文
    書，以鄭天賜之名義向不知情之游寶貴租賃桃園縣大溪鎮○
    ○路○段32號房屋（脫逃及偽造文書部分已經判決確定），
    租得房屋後，即於同年5月6日向「滷肉」取得尚未經警方查
    獲之製毒器具及乙○○提供尚未用盡之原料第四級毒麻黃
    等如附表三所示之物，基於同前運輸第四級毒品之概括犯意
    ，搬運至上址租屋處，經警據報於同年5月13日18時30分許
    至桃園縣大溪鎮○○路○段32號前查獲甲○○，並起出甲○
    ○三人共有如附表三所示專供製造毒品之器具攪拌器乙組、
    玻璃容器2只、漏斗2只（非專供製造安非他命之物）及製造
    安非他命之原料麻黃3包（總淨重55,086公克，取樣3公克
    檢驗後剩餘55,083公克）。
八、案經內政部警政署刑事警察局及臺北市政府警察局信義分局
    報請臺灣基隆地方法院檢察署檢察官及臺灣桃園地方法院檢
    察署檢察官移送併辦。
    理  由
一、訊據上訴人即被告甲○○、乙○○均否認製造第二級毒品安
    非他命之犯行，被告甲○○辯稱：「滷肉」剛開始製造安非
    他命時伊並不知道，在不知情的情況下借錢給「滷肉」，安
    非他命是「滷肉」之人製造，伊根本不懂，只是在旁邊幫忙
    ，又為警逮捕後是主動向警方供出製造安非他命之場所，並
    帶同警方至臺北縣平溪鄉東勢格9號旁工寮起出毒品、製造
    器具等物，應依自首規定減輕其刑云云，被告乙○○辯稱：
    伊未與被告甲○○、「滷肉」之男子共同在臺北縣平溪鄉東
    勢格九號旁工寮製造安非他命，亦無提供渠二人製造安非他
    命的原料麻黃云云。惟查：
  (一)證人即共犯被告甲○○於檢察官偵查時及原審審理時證述：
  (1)大約92年9月或10月，滷肉借用東勢格9號房屋用來製造安非
    他命，當時我還沒參與經營，直到92年底我才參與經營，前
    後我總共投資約300萬，製造安非他命的業務主要是滷肉在
    進行，我則幫忙拿一些原料和作一些雜務。作成的安非他命
    成品，有一部分是滷肉拿走，有一部分是交給我，總共交給
    我二批，我有要拿去賣，但都賣不掉，一批在今年1月間，
    另一批在今年2月份左右分的，第一批約1公斤半，第二批2
    公斤多，我拿到臺北縣三重、臺北市士林、天母一帶去賣，
    但都沒賣掉，93年4月1日在臺北市○○區○○路，車上被查
    獲的安非他命是滷肉作的，是滷肉交給我的第二批安非他命
    等語（93年偵字第1436號偵查卷(一)第235頁至第236頁偵訊筆
    錄）。
  (2)被查獲附表三編號1之含麻黃成分原料是乙○○介紹滷肉
    向一個我不認識的人買的，他們先處理我再去載的，我在忠
    誠路附近的車上等，滷肉、乙○○及另外二個男的去吃飯，
    他們都離開了，滷肉才叫我和乙○○去載，是去一個平房載
    的，時間大約是93年農曆過年前，去士林附近靠近外雙溪的
    路上載的，乙○○叫伊載去給『滷肉』，該批原料是『滷肉
    』以每公斤45,000元託乙○○買的等語（詳見93年偵字第14
    36號偵查卷(一)第226頁至第228頁偵訊筆錄、同上偵查卷(二)第
    132頁至第133頁偵訊筆錄）。
  (3)總共有拿了二次安非他命毒品給乙○○拿去給別人試用，第
    一次只有一點點，第二次的毒品在93年4月1日已經被警方扣
    案了等語（詳見原審94年3月8日審判筆錄、原審卷(二)130頁
    ）。
  (4)依據本案共同被告甲○○於偵、審中之上開供述，其顯供承
    有在上開時、地與滷肉共同製造安非他命，且供證：被告乙
    ○○除曾持甲○○、滷肉製造之安非他命給他人試用多次外
    ，並曾受滷肉所託，幫忙購買供製造第二級毒品安非他命之
    原料麻黃。
  (5)被告甲○○於原審審理時，雖翻異前詞，改稱：乙○○沒有
    提供製作安非他命之原料，也不知道製造安非他命的事情云
    云。惟此與被告乙○○於偵查中供述之情節相違（詳見下述
    (二)(3)理由）且與上開事證不符，顯係是後迴護被告乙○○之
    詞，不足採言。
  (二)證人即共犯被告乙○○於檢察官偵查及原審時證述：
  (1)附表一編號1之安非他命，是甲○○約3月29日到30日間拿到
    我家寄放的，他有叫我拿去給別人試試看可不可以。因為他
    還在試驗中，他做的黑不隆冬的，叫我拿去給人家試試看東
    西可不可以用。他叫我拿去給人家試的，因為他一直做不好
    。我拿去給人家試都是黑黑的，給3、4個人試過，約在92年
    底到93年初的事，他拿給我給別人試的都不行、甲○○第二
    次被查到的50公斤料（指附表三編號1之物品）是一個叫林
    威郎的人，是新竹人賣給甲○○的，每次都拿3到5克去試，
    不行的話就還回來換別的去試，有的是水，有的是乾的，都
    是甲○○提供的等語（詳見93年偵字第1436號偵查卷(一)第12
    5頁至第126頁、128頁偵訊筆錄、同上偵查卷(二)第159頁偵訊
    筆錄）。
  (2)甲○○之前有拿一部分給我拿給人家試，那個東西是在試的
    階段，看能不能用，他的東西都不能用，他叫我拿去給人家
    試一試，人家都說不行，是姓潘的自己在做，然後叫我拿去
    給人家試一試，我有幫他拿去給人家試。（問：為何要幫他
    拿給人家試？）他說以後錢的方面會幫我忙。工廠我沒有去
    過，但是他說他會做，他拿給我的時候，有跟我說還不能用
    ，要拿去給別人試一試，拿去試一試後，如果可以用的話，
    也可以賣。朋友第一次介紹我認識潘的時候，他就有帶安非
    他命來，他說有東西可以交給我拿去給別人試一試等語（詳
    見原審93年偵聲字第44號卷第8頁至第10頁訊問筆錄）。
  (3)依據本案被告乙○○上開供述，其顯坦承：其知悉被告甲○
    ○在製造安非他命，並自92年年底至93年年初期間，多次自
    甲○○取得結晶安非他命或液態安非他命提供多人試用，也
    確有介紹林威郎出售附表三編號1之麻黃原料予被告甲○
    ○用來製造安非他命等情，且此部分所供述內容與共同被告
    甲○○上開證述之情節相符，堪信為真實。
  (三)證人即承辦偵查員李中宇94年3月2日於原審證述：93年4月1
    日我們跟監甲○○下來之後一路從平溪一直到臺北市，甲○
    ○到了乙○○樓下，埋伏小組有聯繫說乙○○拿了一包東西
    上車上了右前座，我就請各小組執行攔查，我們抓到他以後
    ，現場有6、7個同仁請被告2人下車，我們出示搜索票，並
    到車上執行搜索，執行搜索後發現右前座乙○○所帶的1包
    東西是毒品安非他命，是在車子的右前座腳踏墊發現那包毒
    品，另外在乙○○身上有查到毒品海洛因等語。
  (四)按有事實足認被告或犯罪嫌疑人有最輕本刑為3年以上有期
    徒刑之罪嫌，並危害國家安全或社會秩序情節重大而有相當
    理由可信其通訊內容與本案有關，且不能或難以其他方法蒐
    集或調查證據者，在偵查中得由檢察官核發通訊監察書，通
    訊保障及監察法第5條第1項第1款、第2項定有明文。查製造
    第二級毒品安非他命案件，依毒品危害防制條例第4條第2項
    之規定，法定刑為無期徒刑、7年以上有期徒刑之重罪，並
    已危害社會秩序情節重大，警方對被告乙○○、甲○○進行
    電話監聽，監聽範圍包含0000000000（被告甲○○使用）、
    0000000000、0000000000（被告乙○○使用）等行動電話門
    號，既已報得檢察官同意核准為之，有卷附臺灣基隆地方法
    院檢察署檢察官核發之通訊監察書、電話對照表可稽，足見
    警方之該項電話監聽，於法並無不合。而偵查犯罪機關依法
    定程序監聽之錄音，法院本應依法踐行調查證據程序（勘驗
    監聽錄音帶內容），而依據監聽錄音製作之譯文，若僅為偵
    查犯罪機關單方面製作，然被告或訴訟關係人對其真實性並
    無爭執，法院自可採為認定犯罪事實之基礎。查被告二人曾
    以電話聯繫，有原審卷附監聽譯文、雙向通聯紀錄表可稽（
    部分內容業經臺灣基隆地方法院檢察署檢察官當庭播放勘驗
    錄音帶查明在卷），被告二人對上開譯文內容真實性亦未爭
    執（刑事訴訟法第159條之5參照），依前揭說明，自可採為
    認定犯罪之依據。茲摘錄與本案直接相關之重要內容如下（
    全部通話內容詳見卷內譯文）：
    １．93年3月21日19時59分02秒
    　　乙○○撥打甲○○電話：甲○○詢問乙○○「太陽餅有
        青嗎？」，乙○○表示在洗澡還沒試。
    ２．92年10月29日10時42分46秒
　　　　乙○○與友人「阿成」通話：乙○○表示是朋友誤期，
        但其知道他有在動，可能還沒作好；這一條其現賺幾10
        萬；他都先丟給其不用錢，他有說要拿12粒給其，他說
        東西都沒結晶。
　　３．92年10月31日17時56分45秒
　　　　乙○○與友人「老三」通話：乙○○表示硬的又沒消息
        ；其實其也是三個老板之一，結果其沒出錢。
　　４．92年11月4日15時54分08秒
　　　　乙○○與友人「某男」通話：乙○○表示甲○○又十幾
        天沒消息，自己弄就好了，他（甲○○）丟給我10到12
        顆，至少零的用也有100塊，把錢凹下去又沒消息。
　　５．93年3月18日13時06分27秒
　　　　乙○○與友人（B）通話：乙○○表示要友人（B）至老
        仔那等，等會有人要來試東西。
  (五)內政部警政署刑事警察局93年5月11日刑鑑字第0930073779
    號鑑驗通知書（93年偵字第1436號偵查卷(一)第363頁至第366
    頁）記載：
　　１．送鑑證物編號一、二、三安非他命結晶成品：
    　(1)編號一：檢出二級毒品甲基安非他命成分，實際毛重約
                5,605公克，實際淨重約4,321公克，取1公克
                供鑑驗，餘約4,320公克。
  　　(2)編號二：檢出二級毒品甲基安非他命成分，實際毛重約
                5,145公克，實際淨重約4,772公克，取1公克
                供鑑驗，餘約4,771公克。
　　　(3)編號三：檢出二級毒品甲基安非他命成分，實際毛重約
                8,091公克，實際淨重約7,718公克，取1公克
                供鑑驗，餘約7,717公克。
 　 　(4)抽樣編號一，測得甲基安非他命之純度約為98.3%。
　　２．送鑑編號八至十五安非他命液態半成品：
  　　(1)編號八：檢出二級毒品甲基安非他命成分，四級毒品先
                驅原料麻黃鹼成分，實際毛重約23,000公克，
                實際淨重約22,189公克，取3公克供鑑驗，餘
                約22,186公克。
 　　 (2)編號九：檢出二級毒品甲基安非他命成分、四級毒品先
                驅原料麻黃鹼、甲基麻黃鹼成分，實際毛重約
                23,000公克，實際淨重約22,189公克，取3公
                克供鑑驗，餘約22,186公克。
  　　(3)編號十：檢出二級毒品甲基安非他命成分、四級毒品先
                驅原料麻黃鹼、甲基麻黃鹼成分，實際毛重約
                23,000公克，實際淨重約22,189公克，取3公
                克供鑑驗，餘約22,186公克。
      (4)編號十一：檢出二級毒品甲基安非他命成分、四級毒品
                先驅原料麻黃鹼、甲基麻黃鹼成分，實際毛重
                約23,000公克，實際淨重約22,189公克，取3
                公克供鑑驗，餘約22,186公克。
      (5)編號十二：檢出二級毒品甲基安非他命成分、四級毒品
                先驅原料麻黃鹼、甲基麻黃鹼成分，實際毛重
                約18,000公克，實際淨重約17,189公克，取3
                公克供鑑驗，餘約17,186公克；二級毒品甲基
                安非他命純度約為35.7%。
      (6)編號十三：檢出二級毒品甲基安非他命成分、四級毒品
                先驅原料麻黃鹼成分，實際毛重約23,000公克
                ，實際淨重約21,496公克，取3公克供鑑驗，
                餘約21,493公克。
      (7)編號十四：檢出二級毒品甲基安非他命成分、四級毒品
                先驅原料麻黃鹼、甲基麻黃鹼成分，實際毛重
                約29,200公克，實際淨重約27,296公克，取3
                公克供鑑驗，餘約27,293公克。
      (8)編號十五：檢出二級毒品甲基安非他命成分、四級毒品
                先驅原料麻黃鹼成分，實際淨重約54,966公克
                ，取3公克供鑑驗，餘約54,963公克。
      (9)抽樣編號十二，測得甲基安非他命之純度約為35.7%。
    ３．編號四至七麻黃素原料：均檢出氯化麻黃鹼成分（可做
        為合成甲基安非他命之原料或中間產物）。
  　４．安非他命袋裝，經拆封檢視共11包結晶物，予以編號G1
        至G11：
  　　(1)實際總毛重2,788.32公克（含外包裝袋），實際總淨重
        2,741.88公克，取0.22公克供鑑，總餘2,741.66公克。
  　　(2)編號G1至G11：經呈色結果均呈甲基安非他命陽性反應
        。
  　　(3)經抽樣編號G1、G2、G3三包以氣相層析質譜分析：均檢
        出二級毒品甲基安非他命成分。
  　　(4)經抽樣編號G1以核磁共振分析：檢出二級毒品甲基安非
        他命成分；隨機抽取編號G1測得甲基安非他命之純度約
        為百分之95.7%。
    ５．裝安非他命空盒2只，均以溶劑洗滌，取其洗滌液混合
        鑑驗，檢出二級毒品甲基安非他命成分。
  　６．水筒1只，以溶劑洗滌，取其洗滌液鑑驗，檢出二級毒
        品甲基安非他命成分。
    ７．測量杯1只，以溶劑洗滌，取其洗滌液鑑驗，檢出微量
        氯化麻黃鹼成分（可做為合成甲基安非他命之原料或中
        間產物）。
  (六)內政部警政署刑事警察局93年6月25日刑鑑字第0930107596
    號鑑驗通知書（93年偵字第1436號偵查(二)第109頁）記載：
    送驗疑似麻黃鹼3大包，均檢出四級毒品先驅原料麻黃鹼成
    分，實際總毛重58,103公克，總淨重55,086公克，取3公克
    鑑驗，總餘55,083公克。
  (七)臺北縣平溪東勢村東勢格9號現場採證照片共計72幀（93偵
    字第1436號偵查卷(一)第32頁至第44頁、第300頁至第362頁）
    。
  (八)附表一編號1、5，附表二，附表三編號1至4之證物扣案可佐
    及扣案證物照片共35幀附卷可證。
  (九)按共同實施犯罪行為，在合同意思範圍內，相互利用他人之
    行為，以達其犯罪之目的，原不必每一階段均參與，祇須分
    擔犯罪行為之一部，即應對於全部所發生之結果共同負責。
    又共同正犯之意思聯絡，不限於事前有所協議，於行為當時
    ，基於相互之認識，以共同犯罪之意思參與者，亦無礙於共
    同正犯之成立。查被告甲○○雖辯稱其無製造安非他命之故
    意云云。然被告甲○○於92年底知悉「滷肉」於上址製造安
    非他命後，竟仍繼續提供上開住所給「滷肉」作為製毒之工
    廠，並在旁依指示協助、參與製毒，並提供資金購買原料、
    器具、並幫忙載運原料，於取得安非他命成品後，又提供他
    人試用，並積極尋找買主、顯然與「滷肉」在合同之意思範
    圍內，相互利用他人之行為，以達其犯罪之目的，足認被告
    甲○○與「滷肉」間確實有犯意之聯絡及行為之分擔，其辯
    稱無共同製造毒品云云，自不足採信。次按所謂幫肋犯，係
    以幫助他人犯罪之意思，參與犯罪構成要件以外之行為，始
    足當之，若與正犯事先已有謀議，或負擔一部分犯罪行為，
    即屬共同正犯，而非幫助犯。查被告乙○○介紹林威郎出售
    製造安非他命之原料麻黃鹼予被告及滷肉之事實，已據被告
    乙○○於偵查中供述及共犯被告甲○○證述明確，且被告乙
    ○○知悉被告甲○○從事毒品安非他命製造，復多次自甲○
    ○取得製造完成之安非他命，提供安非他命予他人試用，並
    代為尋找買主一事，亦據被告乙○○供述綦詳，並有上開行
    動電話通訊監察譯文附卷可參，又被告甲○○曾告知被告乙
    ○○製成之安非他命賣出後將分予利益，亦如前述，被告乙
    ○○既與被告甲○○有製造安非他命之謀議，其所參與者雖
    係構成要件以外之行為，依前揭說明，亦屬共同正犯，故被
    告乙○○辯稱其與被告甲○○、滷肉間不具有製造毒品之犯
    意聯絡云云，亦不足採信。
  (十)被告甲○○雖另辯稱，其為警逮捕後是主動向警方供出製造
    安非他命之場所，並帶同警方至臺北縣平溪鄉東勢格9號旁
    工寮起出毒品、製造器具等物，應依自首規定減輕其刑云云
    ，惟查：本案係承辦警員接獲線報，經過長達半年埋伏、跟
    監、監聽懷疑被告甲○○於臺北縣平溪鄉山區東勢村一處工
    寮製造毒品安非他命，並於93年3月30日向法院聲請對告甲
    ○○及上開平溪住處搜索，準備對被告甲○○執行搜索等情
    ，業據證人即承辦員警李中宇到庭證述明確，有原審法院93
    年度聲搜字第373號搜索票影本、行動電話通聯譯文各一份
    附卷可參，足見被告甲○○之犯罪應屬已被發覺，上開行為
    非屬對於未經發覺之犯罪而自首，附此敘明。
  (十一)綜上所述，被告二人上開所辯，顯係飾卸之詞，均不足採信
    ，其等共同製造安非他命之事證明確，犯行均堪認定。辯護
    人辯以製造之安非他命品質不佳，為半成品，無流入市面之
    危險，尚屬未遂云云，自無足採。
二、訊據被告乙○○否認出售安非他命給謝聰華，辯稱是是拿安
    非他命給謝聰華試用云云。惟查謝聰華於原審審理時到庭證
    稱：93年1月、3月在芝山捷運站有與乙○○碰面，但是沒有
    跟他買安非他命，因為他的東西品質不好，本來碰面是打算
    向他購買安非他命等語（見原審卷(二)第126、127頁）。另參
    之謝聰華之行動電話之監聽譯文記載被告乙○○與證人謝聰
    華於電話中談及「謝聰華向乙○○要兩個糖，硬的」、「謝
    聰華向乙○○要毒品，乙○○表示因為只進來一顆，其他的
    有人訂了，所以只能給他二個，價錢是二萬四千元」、「謝
    聰華表示友人說要東西到才能付錢，涂表示叫謝朋友過來拿
    ，要謝給其四十八」、「乙○○向謝表示硬的現在有了，要
    謝與其朋友聯絡，再過來」等商議購買毒品安非他命之事宜
    ，足證謝聰華曾以電話與被告乙○○聯繫購買毒品安非他命
    之事實，據此，堪信謝聰華上開證詞可以採信。查被告乙○
    ○與謝聰華進行毒品交易雖因品質不佳而未成交，然其已約
    定見面交易，則被告乙○○應已著手販買毒品安非他命之行
    為而不遂，此部分之犯罪，亦足以認定。公訴意旨認此部分
    為販賣既遂，尚有未洽，合予敘明。
三、訊據被告甲○○否認事實四之販賣第二級毒品安非他命之犯
    行，並辯稱：並未販賣安非他命予楊錦宏，在楊錦宏住處扣
    到的毒品安非他命都不是伊的云云。惟查：
  (一)證人楊錦宏之證述：
    (1)臺灣板橋地方法院檢察署檢察官偵查時證述：查扣的安非
      他命是甲○○拿給我的，我還沒有付他錢，我要先拿『安
      』去賣給別人，如果這些都有賣出去，我須給甲○○20萬
      元，時間是93年3月23日在我家三重市○路○街72巷10號3
      樓樓下，甲○○拿給我三百多公克安非他命，用塑膠袋裝
      ，拿給我的時候已經分裝好了，分成11袋，每袋重量不一
      等語（詳見板檢93年偵字第6955號偵查卷第27頁至第27頁
      背面、第47頁背面至第48頁）。
  　(2)臺灣板橋地方法院審理時供稱：扣案之329公克安非他命
      是向甲○○買的，是約定以20萬至25萬元買的，是3月份
      在三重市○○路72巷10號3樓的住處，向甲○○買的，還
      沒有收錢，是20萬到25萬元等語（板院93年訴字第799號
      卷第141 頁、第143頁）。
    (3)雖證人楊錦宏於原審94年3月2日審理時翻異前詞，改稱：
　　　我是跟他要，他給我，然後我再自己拿去賣，沒有金錢交
  　　易云云。經查，證人楊錦宏前後證詞不一，互相矛盾，且
    　其於原審之證言與卷附行動電話監聽譯文內容明顯歧異，
      倘若證人楊錦宏確實未向被告甲○○販入毒品，當不會於
      法院審理時坦承犯行自認犯罪，足見其上開證言，核與事
      實相違，尚難採為有利被告之證據。
  (二)物證：安非他命11包（總淨重320.04公克）。
  (三)內政部警政署刑事警察局93年4月26日刑鑑字第0930077657
    號鑑驗通知書（板院93年訴字第799號卷第101頁）記載：
    送鑑證物經鑑驗結果經拆封檢視內有11包，總毛重332.77公
    克（含外包裝袋重），純淨重320.19公克，共取0.15公公克
    驗鑑，總餘320.04公克。經呈色試驗結果，均呈二級毒品
    甲基安非他命陽性反應。經隨機抽樣取編號1、2、3以氣相
    層析/質譜分析法鑑驗結果均檢出二級毒品甲基安非他命成
    分。經隨機抽取編號1，以核磁共振分析法鑑驗結果，檢
    出二級毒品甲基安非他命成份，測得甲基安非他命之純度約
    為98%。
  (四)證人楊錦宏0000000000號行動電話監聽譯文：
　　１．93年2月25日13時38分20秒，楊錦宏之女友（蓓蓓）以
        00-00000000撥打電話予楊錦宏：表示甲○○剛到其家
        中，楊錦宏即要求甲○○接電話，楊錦宏表示其在與人
        吃飯要再半小時才能回去；同日14時14分29秒楊錦宏撥
        打電話回家（00-00000000號），楊錦宏尋問女友甲○
        ○是否有帶東西來，並要接聽電話，楊錦宏向甲○○表
        示要甲○○將東西交給其女友蓓蓓。
    ２．93年3月30日，17時16分06秒，甲○○以0000000000號
        號撥打楊電話：甲○○向楊錦宏詢問上次1公斤硬的多
        少，楊錦宏表示44、45；甲○○又向楊錦宏詢問一兩多
        少，楊錦宏表示23、24。楊錦宏向潘詢問上次溼的那個
        ，有辦法弄到嗎，甲○○表示有，晚一點到三重再打給
        楊錦宏。
  (五)綜前所述，被告甲○○之辯解顯不足採，此部分犯罪事實之
    事證明確，被告甲○○之犯行均堪認定，而被告於本院稱要
    與楊錦宏對質云云，核無必要，附此敘明。
四、訊據被告甲○○矢口否認事實五之運輸第二級毒品安非他命
    之犯行，並辯稱：93年4月1日晚間在小客車上扣到的毒品安
    非他命是伊前幾天拿去乙○○住處寄放，目的是要乙○○拿
    去給他人試用，但是還沒有試就被抓到了云云。經查：
  (一)按毒品危害防制條例第4條第2項運輸第二級毒品罪，「不以
    國外輸入國內或國內輸出國外為限，其在國內運輸者亦屬之
    ；零星夾帶或短途持送得斟酌實際情形依持有煙毒罪論科」
    （司法院36年院解字第3541號解釋意旨參照）、「院解字第
    3541號解釋係指無運輸或販賣之意圖單純持有煙毒者而言，
    並非謂凡零星夾帶或短途持送煙毒者，不問其犯意如何概論
    以持有煙毒之罪」（司法院37年院解字第3853號解釋意旨參
    照）。又所謂「運輸」，係指本於運輸意思而搬運輸送而言
    ，倘其有此意圖者，一有搬運輸送之行為犯罪即已成立，並
    非以運抵目的地為完成犯罪之要件。而運輸毒品罪，並不以
    兩地間毒品直接搬運輸送移轉存置於特定地點為限，其以迂
    迴、輾轉方法，利用不相同之運輸工具、方法，將特定之毒
    品移轉運送至終極目的地者，其各階段之運送行為，均不失
    為「運輸」行為之一種。
  (二)查被告甲○○於93年3月30日上午駕駛小客車，自臺北縣平
    溪鄉東勢格9號將11包安非他命結晶成品運至臺北士林區○
    ○○路104巷9弄9號3樓乙○○住處，又於93年4月1日晚間11
    時許10分許，駕駛上開小客車前往臺北市士林區○○○路
    104巷9弄9號3樓前向乙○○取回上開11包安非他命，行經臺
    北市○○區○○路與忠義街口為警查獲之事實，已據證人即
    被告乙○○、李中宇於原審審理時證述明確，復有如附表一
    編號1所示之安非他命11包扣案可佐，且被告甲○○及證人
    即乙○○於原審審理時均一致供述，「被告甲○○是將上開
    毒品寄放乙○○幾天，由乙○○提供他人試用」、「因為安
    非他命品質不良，所以甲○○查獲當天開車去將毒品拿回來
    」等語，被告甲○○顯係單純為寄放毒品而為前揭運送行為
    。衡諸上開解釋意旨，其係基於轉運輸送之意思而為運送行
    為，至為明確。故此部分犯行之事證已明，被告甲○○之犯
    行堪予認定。
五、訊據被告甲○○對事實七部分坦承不諱，並有在其上開租屋
    處扣得附表三編號1至4所示製造安非他命之原料、器具等物
    可證，而經查扣得如附表三編號1所示之白色粉末3大包，鑑
    驗結果為第四級毒品先驅原料「麻黃」（驗餘總淨重55,0
    83公克），有內政部警政署刑事警察局93年6月25日刑鑑字
    第0930107596號鑑驗通知書附卷可參，被告甲○○此部分犯
    行，事證明確，可以認定。
六、查甲基安非他命係毒品危害防制條例所列管之第二級毒品，
    此為該條例第2條第2項第2款所明定。被告甲○○、乙○○
    如事實欄二所載之製造安非他命行為，係犯毒品危害防制條
    例第4條第2項之製造第二級毒品罪。被告乙○○指示被告甲
    ○○自士林外雙溪方向之住宅載回第四級毒品麻黃之行為
    ，係犯毒品危害防制條例第4條第4項之運輸第四級毒品罪。
    其製造後持有第二級毒品之低度行為，為製造第二級毒品之
    高度行為所吸收，不另論罪。又被告甲○○持有專供製造毒
    品之附表二編號1及附表三編號2之大型攪拌器之目的在於製
    造第二級毒品安非他命，其等持有專供製造毒品器具之低度
    行為為製造第二級毒品之高度行為所吸收，不另論罪。被告
    甲○○與被告乙○○、「滷肉」之成年男子就事實二所示犯
    行有犯意聯絡及行為分擔，為共同正犯；被告乙○○就事實
    三部分，係犯毒品危害防制條例第4條第6項、第2項之販賣
    第二級毒品未遂罪，前後二次犯行，時間緊接，分別犯構成
    要件相同之罪，顯係基於概括犯意所為，為連續犯。被告甲
    ○○如事實欄四所示之行為，係犯毒品危害防制條例第4條
    第2項之販賣第二級毒品罪，其為販賣而持有第二級毒品之
    低度行為，為販賣第二級毒品之高度行為所吸收，不另論罪
    ；被告甲○○如事實欄五所示之行為，係犯毒品危害防制條
    例第4條第2項之運輸第二級毒品罪，其為運輸而持有第二級
    毒品之低度行為，為運輸第二級毒品之高度行為所吸收，不
    另論罪，被告甲○○自平溪鄉運輸安非他命至臺北市○○○
    路乙○○住處存放後，乙○○嗣取出而搭乘甲○○之座車，
    行至忠誠路、忠義街口為警查獲，則被告甲○○前後應係對
    同一批毒品之接續運輸行為，為單純一個運輸毒品罪。被告
    甲○○如事實欄七所示運輸如附表三編號1、2之第四級毒品
    麻黃及攪拌機之行為，係犯毒品危害防制條例第4條第4項
    之運輸第四級毒品罪及同條第5項之運輸專供製造毒品之器
    具罪。其如事實二、七2次之運輸第四級毒品罪，時間緊接
    、犯同一罪名，顯係基於概括犯意，為連續犯，以上運輸第
    四級毒品罪及運輸專供製造毒品之器具罪為一行為所犯，應
    依刑法第55條之規定，從較重之運輸第四級毒品罪處斷。被
    告甲○○所犯之製造、販賣、運輸第二級毒品及運輸第四級
    毒品，四罪間有方法結果之牽連關係，應從一重之製造第二
    級毒品罪處斷；被告乙○○所犯製造第二級毒品罪、運輸第
    四級毒品罪、販賣第二級毒品未遂罪間，有方法結果之牽連
    關係，應從一重之製造第二級毒品罪處斷。
七、起訴書犯罪事實欄就被告上開運輸第四級毒品、運輸專供製
    造毒品之器具罪之事實，已予敘述，雖所犯法條欄未予論列
    ，然此不影響起訴之效力，附此敘明。
八、(一)公訴意旨略以：被告甲○○於93年4月1日晚間，駕車前往
      臺北市士林區○○○路104巷9弄9號3樓前與被告乙○○見
      面商議，被告乙○○基於運輸第二級毒品安非他命之故意
      ，將附表一編號1之安非他命攜帶外出，由甲○○駕駛
      EZ-8722號自小客車載乙○○上路，並將該批安非他命藏
      於自小客車右前座腳踏墊下，因認被告乙○○亦另涉犯毒
      品危害防制條例第四條第二項之運輸第二級毒品安非他命
      罪嫌云云。
    (二)被告乙○○否認有此部分犯行，並辯稱：扣案之安非他命
      是甲○○拿到我家寄放的，隔一、二天甲○○就來拿回去
      ，伊並無運輸毒品之故意及行為等語。而公訴人之認被告
      乙○○涉嫌此部分犯行，係以警方於93年4月1日晚間11時
      10分許在臺北市○○區○○街與忠義街口查獲被告甲○○
      駕車搭載被告乙○○，並於小客車內起出如附表一編號1
      所示之安非他命，為其主要論據。
    (三)查毒品危害防制條例第4條第2項運輸第二級毒品罪，所謂
      「運輸」，係指本於運輸意思而搬運輸送而言。經查證人
      即被告甲○○於原審法院94年3月8日審理時證稱：93年4
      月1日為警查獲之安非他命，是之前拿去寄放在乙○○那
      邊，讓乙○○拿給別人試用，但是因為東西（指安非他命
      ）不行所以當天去拿回來，被告乙○○將安非他命拿上車
      ，二人坐在車上講話，伊將車子移動到路邊找停車位，就
      被警察抓了等語。證人即承辦員警李中宇於原審94年3月2
      日審理時到庭證稱：當天甲○○駕車到了乙○○樓下，埋
      伏小組有聯繫說乙○○拿了一包東西上車，伊就請各小組
      執行攔查，出示搜索票並到車上執行搜索，執行搜索後發
      現車子的右前座腳踏墊上有一包安非他命，另外在乙○○
      身上有查到海洛因，車內有二個人，甲○○坐在駕駛座，
      乙○○坐在右前座，攔查時甲○○駕駛的車子引擊是發動
      的，車子有離開乙○○家一段路，是要停車等語。證人甲
      ○○、李中宇之上開證言互核相符，可見被告乙○○上開
      辯解，並非無據，自不得單憑被告乙○○乘坐被告甲○○
      駕駛之小客車同時為警查獲，即推斷被告乙○○有運輸毒
      品之故意，此外復查無其他積極證據足證被告乙○○涉犯
      運輸毒品安非他命之犯行，惟公訴人認被告乙○○此部分
      犯行與其他經起訴並判處罪刑之製造第二級毒品安非他命
      部分有牽連犯之裁判上一罪關係，故不另為無罪判決之諭
      知。
九、公訴意旨就事實七部分，認被告甲○○於93年5月6日自「滷
    肉」處將尚未經警方查獲之製毒器具及乙○○提供尚未用盡
    之原料麻黃搬至上址，復承前犯意繼續製造安非他命，因
    認被告甲○○此部分亦涉犯毒品危害防制條例第4條第2項之
    製造第二級毒品罪嫌云云。惟查被告甲○○否認有此部分之
    製造犯行，辯稱伊確實有把附表編號1至4所示之東西搬到那
    邊，但是並不是要製造毒品安非他命等語。經查扣得如附表
    三編號1所示之白色粉末3大包，鑑驗結果為第四級毒品先驅
    原料「麻黃」（驗餘總淨重55,083公克），並未檢驗出有
    安非他命成份，有內政部警政署刑事警察局93年6月25日刑
    鑑字第0930107596號鑑驗通知書附卷可參，又被告甲○○於
    93年5月13日在上址租處為警查獲時，現場僅查扣如附表三
    編號1至4所示之原料、器具等物，並未發現有製成之安非他
    命成品或半成品之事實，有內政部警政署刑事警察局搜索扣
    押筆錄及照片4張附卷足證，公訴人徒以現場查扣上開原料
    、器具為唯一之證據，即推論被告甲○○有繼續製造毒品安
    非他命之犯行，此部分舉證尚有不足，此外，復查無其他積
    極證據足資認定被告甲○○此部分製造第二級毒品犯行，惟
    公訴意旨認此部分與前開有罪之製造第二級毒品部分有連續
    犯之裁判上一罪關係，爰不另為無罪之諭知。
十、原審對被告論罪科刑，固非無見。惟查:
  (一)本件被告等所製造之安非他命，除附表一編號1、附表二編
    號13、14部分外，並有已販賣予楊錦宏部分，及由乙○○持
    有欲販賣謝聰華部分，原判決認渠等僅製造完成如附表一編
    號1、附表二編號13、14部分（原判決正本事實欄第二項末
    二行），核與事實不符。
  (二)被告甲○○販賣予楊錦宏而被查獲之毒品，雖已為楊錦宏所
    有，然既屬本件被告所共同製造，且經查獲亦應依毒品危害
    防制條例第18條第1項前段規定，不問屬犯人所有與否，宣
    告沒收銷燬之。原判決未予宣告沒收，亦欠妥適。
  (三)被告乙○○與謝聰華約定買賣毒品，雖未成交，然已著手於
    販賣行為，應論以販賣未遂，原判決認此部分尚未著手，而
    不予論罪，亦有未合。
  (四)查麻黃為毒品危害防制條例第四級毒品，該條例第4條第5
    項對運輸第四級毒品定有處罰之明文。又該條例第4條第5項
    對運輸專供製造毒品之器具，亦明定其刑罰，原判決對被告
    所犯上開二罪部分，均未予論罪，亦有違誤。
  (五)被告甲○○就如事實欄五之運輸第二級毒品犯行，應屬一接
    續之運輸行為，原判決認係二行為，而依連續犯論處，亦欠
    妥適。
  被告上訴否認犯罪，雖無足採，惟原判決既有如上之違誤，自
  應由本院將原判決關於共同製造第二級毒品罪及被告甲○○定
  執行刑部分撤銷改判。爰審酌被告之品行、智識程度，犯罪之
  動機、目的、手段、所生危害及犯罪後之態度等一切情狀，分
  別量處如主文所示之刑，罰金部分，並諭知易服勞役之折算標
  準。扣案如附表一編號1、附表二編號13、14所示之第二級毒
  品甲基安非他命，及附表二編號1、附表三編號2所示之大型攪
  拌器，及已販賣予楊錦宏為警查獲之安非他命11包（4大包、7
  小包，總毛重332.77公克，總淨重320. 19公克，驗餘淨重
  320.04公克），分屬查獲之毒品、專供製造毒品之器具，不問
  屬於犯人與否，均依毒品危害防制條例第18條第1項前段之規
  定，沒收銷燬之。如附表二編號15、附表三編號1所示之第四
  級毒品先驅原料氯化麻黃、麻黃，為製造甲基安非他命所
  需之原料，依毒品危害防制條例第19條第1項宣告沒收之。如
  附表一編號5、附表二編號2至12 、16至21、附表三編號3、4
  所示物品，均係被告與「滷肉」所共有，且係供製造第二級毒
  品所用之物，業據被告甲○○、乙○○供明在卷，依毒品危害
  防制條例第19條第1項前段之規定，併予宣告沒收。如附表一
  編號2所示之毒品海洛因，雖係被告乙○○持有之違禁物，然
  與本件犯罪事實無關，自無從宣告沒收。附表一編號3、4所示
  之現金，雖係被告甲○○、乙○○所有，惟該等物品並非本件
  製造、販賣安非他命所用之物或所得之財物，業據被告甲○○
  、乙○○陳述在卷，且查無證據證明係本件製造、販賣毒品所
  用之資金，又被告甲○○運輸毒品所使用之車號EZ-8722號小
  客車，非被告甲○○所有，而係案外人葉秀月所有，有公路監
  理電子甲門車號查詢汽車車籍資料一份可證，依法均不予宣告
  沒收。
據上論斷，應依刑事訴訟法第369條第1項前段、第364條、第299
條第1項前段，毒品危害防制條例第4條第2項、第4項、第5項、
第6項、第18條第1項前段、第19條第1項，刑法第11條、第28條
、第56條、第55條、第42條第3項、罰金罰鍰提高標準條例第2條
前段，判決如主文。
本案經檢察官張秋雲到庭執行職務。
中　　華　　民　　國　　94　　年　　8 　　月　　2 　　日
　　　　　　　　　刑事第十五庭審判長法　官  蔡永昌
　　　　　　　　　　　　　　　　    法　官  陳榮和
　　　　　　　 　 　　　　　　　　　法　官  蔡國在
以上正本證明與原本無異。
如不服本判決，應於收受送達後十日內向本院提出上訴書狀，其
未敘述上訴之理由者並得於提起上訴後十日內向本院補提理由書
（均須按他造當事人之人數附繕本）。
                                    書記官  耿鳳君
中　　華　　民　　國　　94　　年　　8 　　月　　2 　　日
附錄：本案論罪科刑法條全文
毒品危害防制條例第4條
製造、運輸、販賣第一級毒品者，處死刑或無期徒刑；處無期徒
刑者，得併科新臺幣1千萬元以下罰金。
製造、運輸、販賣第二級毒品者，處無期徒刑或7年以上有期徒
刑，得併科新臺幣7百萬元以下罰金。
製造、運輸、販賣第三級毒品者，處5年以上有期徒刑，得併科
新臺幣5百萬元以下罰金。
製造、運輸、販賣第四級毒品者，處3年以上10年以下有期徒刑
，得併科新臺幣3百萬元以下罰金。
製造、運輸、販賣專供製造或施用毒品之器具者，處1年以上7
年以下有期徒刑，得併科新臺幣1百萬元以下罰金。
前5項之未遂犯罰之。
附表
 《扣押物品一覽表》
 ●表一：
┌───────────────────────────┐
│查扣地點：台北市○○區○○路、忠義街口車號ＥＺ─8722號│
│          自用小客車上                                │
├──┬──────────┬──┬───┬──────┤
│編號│      名      稱    │單位│ 數量 │   備註     │
├──┼──────────┼──┼───┼──────┤
│ 1  │安非他命            │ 包 │  11  │鑑驗編號G1至│
│    │                    │    │      │G11，總毛重2│
│    │                    │    │      │788.32公克，│
│    │                    │    │      │實際總淨重為│
│    │                    │    │      │2741.88公克 │
│    │                    │    │      │，取0.22公克│
│    │                    │    │      │供鑑驗用罄，│
│    │                    │    │      │剩餘總淨重27│
│    │                    │    │      │41.66公克。 │
├──┼──────────┼──┼───┼──────┤
│ 2  │海洛因              │ 包 │  2   │合計總淨重52│
│    │                    │    │      │.68公克。   │
├──┼──────────┼──┼───┼──────┤
│ 3  │現金                │新台│50萬元│乙○○所有  │
│    │                    │幣  │      │            │
├──┼──────────┼──┼───┼──────┤
│ 4  │現金                │同上│250萬 │甲○○所有  │
│    │                    │    │元    │            │
├──┼──────────┼──┼───┼──────┤
│ 5  │行動電話（含SIM卡） │ 具 │ 2    │乙○○所有  │
│    │（摩托羅拉：０９３９│    │      │            │
│    │７５７０１８）      │    │      │            │
│    │（ＰＡＮＡＳＯＮＩＣ│    │      │            │
│    │：000000000│    │      │            │
│    │７）                │    │      │            │
└──┴──────────┴──┴───┴──────┘
 ●表二：
┌───────────────────────────┐
│查扣地點：台北縣平溪鄉東勢村東勢格九號之一            │
├──┬──────────┬────┬────────┤
│編號│品名                │數　　量│ 備       註    │
├──┼──────────┼────┼────────┤
│ 1  │製造安非他命攪拌機  │一　　組│                │
├──┼──────────┼────┼────────┤
│ 2  │氫氣鋼瓶            │一　　支│                │
├──┼──────────┼────┼────────┤
│ 3  │煮開水大鍋盆        │二　　只│                │
├──┼──────────┼────┼────────┤
│ 4  │磅秤                │一　　組│                │
├──┼──────────┼────┼────────┤
│ 5  │過濾漏斗            │一　　支│                │
├──┼──────────┼────┼────────┤
│ 6  │Ａｃｅｔｉｃ　Ａｃｉ│一　　瓶│                │
│    │ｄ（醋酸空瓶）      │        │                │
├──┼──────────┼────┼────────┤
│ 7  │Ｓｏｄｉｕｍ　Ａｃｅ│二　　瓶│                │
│    │ｔａｔａ　ｃｒｙｓｔ│        │                │
│    │（醋酸結晶空瓶）    │        │                │
├──┼──────────┼────┼────────┤
│ 8  │安非他命分裝袋（＃１│二　　只│                │
│    │０　１００ｐｃｓ）  │        │                │
├──┼──────────┼────┼────────┤
│ 9  │安非他命分裝袋（＃９│二　　只│                │
│    │１００ｐｃｓ）　    │        │                │
├──┼──────────┼────┼────────┤
│10  │安非他命分裝袋（＃８│一　　只│                │
│    │１００ｐｃｓ）      │        │                │
├──┼──────────┼────┼────────┤
│11  │安非他命分裝小磅秤  │一　　組│                │
├──┼──────────┼────┼────────┤
│12  │麻黃素分裝小鏟具    │一　　組│                │
├──┼──────────┼────┼────────┤
│13  │安非他命結晶成品    │三    包│鑑驗編號1.2.3   │
│    │                    │        │編號1毛重5605公 │
│    │                    │        │克，淨重4321公克│
│    │                    │        │編號2毛重5145公 │     │
│    │                    │        │克，淨重4772公克│
│    │                    │        │編號3毛重8091公 │
│    │                    │        │克，淨重7718公克│
│    │                    │        │。              │
├──┼──────────┼────┼────────┤
│14  │安非他命液態成品    │八    桶│鑑驗標號8至15， │
│    │                    │        │編號8至11，每桶 │
│    │                    │        │淨重約22189公克 │
│    │                    │        │編號12，淨重約  │
│    │                    │        │17189公克，編號 │
│    │                    │        │13，淨重約21496 │
│    │                    │        │公克，編號14，  │
│    │                    │        │淨重約27296公克 │
│    │                    │        │編號15，淨重約  │
│    │                    │        │54966公克。     │
├──┼──────────┼────┼────────┤
│15  │氯化麻黃          │四    盒│鑑驗編號4至7    │
│    │                    │        │編號4實際淨重約 │
│    │                    │        │7723公克。      │
│    │                    │        │編號5實際淨重約 │
│    │                    │        │4583公克。      │
│    │                    │        │編號6實際淨重約 │
│    │                    │        │4744公克。      │
│    │                    │        │編號7實際淨重約 │
│    │                    │        │5009公克。      │
├──┼──────────┼────┼────────┤
│16  │紅色盒子            │四    個│                │
├──┼──────────┼────┼────────┤
│17  │礦泉水空瓶          │四    個│                │
├──┼──────────┼────┼────────┤
│18  │手套                │五    雙│                │
├──┼──────────┼────┼────────┤
│19  │活性炭外包裝透明    │二    個│                │
│    │塑膠                │        │                │
├──┼──────────┼────┼────────┤
│20  │報紙                │一    張│                │
├──┼──────────┼────┼────────┤
│21  │濾紙盒              │三    盒│                │
└──┴──────────┴────┴────────┘
 ●表三：
┌───────────────────────────┐
│查扣地點：桃園縣大溪鎮○○路○段三十二號              │
├──┬──────────┬────┬────────┤
│編號│名          稱      │數　　量│  備    註      │
├──┼──────────┼────┼────────┤
│一　│ 麻黃             │三　　包│合計總淨重55086 │
│    │                    │        │公克。          │
├──┼──────────┼────┼────────┤
│二  │製造安非他命攪拌機  │一　　組│                │
├──┼──────────┼────┼────────┤
│三  │玻璃容器            │二　　個│                │
├──┼──────────┼────┼────────┤
│四  │玻璃漏斗            │二　　個│                │
└──┴──────────┴────┴────────┘
